臺灣高等法院刑事判決　　　　　　　　94年度上訴字第2959號
上　訴　人　臺灣板橋地方法院檢察署檢察官
被　　　告　甲○○
上列上訴人因毒品危害防制條例案件，不服臺灣板橋地方法院
94年度訴字第1076號，中華民國94年8月2日第一審判決（起訴案
號：臺灣板橋地方法院檢察署94年度毒偵字第2464號；移送併案
審理案號：台灣板橋地方法院檢察署94年度核退偵字第1068號、
94年度毒偵字第4426號、第4443號），提起上訴，本院判決如下
：
    主  文
原判決撤銷。
甲○○連續施用第一級毒品，累犯，處有期徒刑壹年，扣案之海
洛因殘渣袋參只、海洛因乙包（淨重零‧零伍公克）沒收銷毀，
注射針筒貳支沒收；又連續施用第二級毒品，累犯，處有期徒刑
玖月；應執行有期徒刑壹年柒月，扣案之海洛因殘渣袋參只、海
洛因乙包（淨重零‧零伍公克）沒收銷毀，注射針筒貳支沒收。
    事  實
一、甲○○有竊盜、賭博、違反肅清煙毒條例、違反麻醉藥品管
    理條例等前科，並於民國（下同）九十年間因過失致死案件
    ，經台灣板橋地方法院判處有期徒刑六月確定，又於同年間
    因違反毒品危害防制條例案件，經台灣板橋地方法院依施用
    第一、二級毒品罪各判處有期徒刑七月，應執行有期徒刑一
    年一月確定，嗣上開三罪經定應執行刑為有期徒刑一年六月
    確定，甫於九十三年六月三日縮刑期滿執行完畢。
二、甲○○前因施用毒品案件，經台灣板橋地方法院八十七年度
    訴字第九五五號裁定觀察、勒戒後，認有繼續施用毒品傾向
    ，裁定令入戒治處所施以強制戒治，嗣經裁定停止戒治，所
    餘戒治期間付保護管束，又於保護管期間施用第二級毒品，
    經撤銷保護管束，繼續執行強制戒治，於八十九年七月十二
    日戒治期滿，並判決免刑確定。嗣甲○○復於八十九年間因
    施用第一級、第二級毒品，經台灣板橋地方法院裁定令入戒
    治處所強制戒治一年，嗣經裁定停止戒治，所餘戒治期間付
    保護管束，至九十年十一月八日期滿，未經撤銷保護管束。
    刑案部分則經台灣板橋地方法院以九十年訴字第二八五號刑
    事判決以施用第一、二級毒品罪分別判處有期徒刑七月，應
    執行有期徒刑一年一月確定。詎料甲○○仍不知悔改，於上
    開強制戒治期滿五年內，又分別基於施用第一級、第二級毒
    品之概括犯意，自九十四年二月十七日某時許起，至九十四
    年七月十九日上午十一時止，在台北縣三峽鎮○○路四二一
    號住處，以將海洛因放入注射針筒施打之方式，連續施用第
    一級毒品海洛因多次；另自九十四年二月十七日某時許起，
    至九十四年四月十六日下午一時五十四分警方採尿時往前回
    溯九十六小時之內，在上開住處，以將安非他命以火燒烤吸
    食煙霧方式，連續施用第二級毒品安非他命多次。並相繼於
    下列時、地遭查獲：(1)於九十四年二月十八日因出矯治機構
    列管毒品人口而經警通知到場採尿檢驗，呈安非他命及嗎啡
    陽性反應；(2)於九十四年四月十一日中午十二時五十分許，
    在上開住處為警查獲，並扣得甲○○其所有供施用第一級毒
    品海洛因所用之注射針筒一支，及海洛因殘渣袋三只；(3)於
    九十四年四月十六日下午一時五十分許，因列管毒品人口經
    警方通知採尿檢驗，再度驗出安非他命及嗎啡陽性反應；(4)
    於九十四年七月十九日上午十一時五十分許，在台北縣三峽
    鎮○○路○段三四四號前為警查獲，並扣得其持有之海洛因
    乙包（淨重０‧０五公克），及其所有供施用海洛因所用之
    注射針筒一支。
三、案經台北縣警察局三峽分局報請臺灣板橋地方法院檢察署檢
    察官偵查起訴及移送併辦。
    理  由
一、本案原審係適用簡式程序審判，依刑事訴訟法第二百七十三
    條之二規定，其證據調查，不受同法第一百五十九條第一項
    、第一百六十一條之二、第一百六十一條之三、第一百六十
    三條之一、及第一百六十四條至第一百七十條規定之限制，
    合先敘明。
二、前揭事實，業據被告甲○○分別於警訊及偵審中供承不諱，
    並有扣案之注射針筒二支、海洛因殘渣袋三只、及海洛因乙
    包可稽。扣案之海洛因乙包經鑑定結果，含第一級第六項毒
    品海洛因成分，淨重０‧０五公克，有法務部調查局九十四
    年九月二十三日調科壹字第○六○○一○二五七號鑑定通知
    書可憑（本院卷第三十二頁）。復有台灣檢驗科技股份有限
    公司分別於九十四年三月九日、九十四年五月十日、及九十
    四年五月十九日出具之濫用藥物尿液檢驗報告可考，堪認被
    告自白出於自由意思且確與事實相符。又被告前因施用毒品
    案件，經台灣板橋地方法院八十七年度訴字第九五五號裁定
    觀察、勒戒後，認有繼續施用毒品傾向，裁定令入戒治處所
    施以強制戒治，嗣經裁定停止戒治，所餘戒治期間付保護管
    束，又於保護管期間施用第二級毒品，經撤銷保護管束，繼
    續執行強制戒治，於八十九年七月十二日戒治期滿，並判決
    免刑確定。嗣甲○○復於八十九年間因施用第一級、第二級
    毒品，經台灣板橋地方法院裁定令入戒治處所強制戒治一年
    ，嗣經裁定停止戒治，所餘戒治期間付保護管束，至九十年
    十一月八日期滿，未經撤銷保護管束，亦有各該刑事裁定書
    、刑事判決書、起訴書、及本院被告前案紀錄表等資料在卷
    可考。綜上所述，本件事證明確，被告之前開犯行應堪認定
    ，應依法論科。
三、核被告所為，係犯毒品危害防制條例第十條第一項、第二項
    之施用第一級、第二級毒品罪。被告施用前後持有海洛因、
    安非他命之低度行為，應為施用之高度行為所吸收，不另論
    罪。被告前後多次施用海洛因及安非他命行為，各時間緊密
    ，所犯構成要件相同，顯係基於概括犯意為之，均應依連續
    犯規定論以一罪，並均加重其刑。被告於九十年間因過失致
    死案件，經台灣板橋地方法院判處有期徒刑六月確定，又於
    同年間因違反毒品危害防制條例案件，經台灣板橋地方法院
    依施用第一、二級毒品罪各判處有期徒刑七月，應執行有期
    徒刑一年一月確定，嗣上開三罪經定應執行刑為有期徒刑一
    年六月確定，於九十三年六月三日縮刑期滿執行完畢，有本
    院被告前案紀錄表可徵，其於五年內再犯有期徒刑以上之上
    開二罪，均為累犯，均依法遞加重其刑。被告所犯上開二罪
    間，犯意各別，行為互殊，犯罪構成要件亦不相同，應分論
    併罰。檢察官雖僅就被告於九十四年二月十八日遭查獲前之
    犯行起訴，惟被告在該次遭查獲以後之犯行，與經起訴部分
    分別有連續犯之裁判上一罪關係，均為起訴效力所及，本院
    自得併予審理。
四、原判決對被告予以論科，固非無見。然查原判決未及就被告
    於九十四年四月十一日遭查獲後仍有施用海洛因及安非他命
    之犯行一併審酌，自有未合。檢察官提起上訴，執以指摘原
    判決不當，為有理由，應由本院將原判決撤銷，另為適法之
    諭知。爰審酌被告有多次前科，素行不良，漠視法令，恣意
    濫用毒品，戕害己身，顯無悔意，惟對他人尚無重大危害及
    其犯罪之動機、目的、手段、所生危害，犯後亦坦承犯行，
    及被告之智識程度、生活狀況等一切情狀，分別處如主文第
    二項所示之刑，並定應執行之刑，以示儆懲。
五、扣案之海洛因乙包（淨重０‧０五公克）係第一級毒品，應
    諭知沒收銷毀；另扣案之海洛因殘渣袋三只，內含之海洛因
    殘渣仍屬第一級毒品，且該海洛因殘渣與包裝塑膠袋在客觀
    上難以分離，亦應優先適用毒品危害防制條例第十八條第一
    項前段諭知沒收銷毀。其餘扣案之注射針筒二支，為被告所
    有供施用海洛因所用之物，業據被告供述在卷，爰依刑法第
    三十八條第一項第二款規定沒收。
六、被告經合法傳喚，無正當理由不到庭，爰不待其陳述逕行判
    決。
據上論斷，應依刑事訴訟法第三百六十九條第一項前段、第三百
六十四條、第二百九十九條第一項前段、第三百七十一條、毒品
危害防制條例第十條第一項、第二項、第十八條第一項前段、刑
法第五十六條、第四十七條、第三十八條第一項第二款、第五十
一條第五款、第十一條，判決如主文。
本案經檢察官羅榮乾到庭執行職務。
中　　華　　民　　國　　94　　年　　10　　月　　31　　日
　　　　　　　　　刑事第二十二庭審判長法　官  黃瑞華
　　　　　　　　　　　　　　　　　　  法　官  陳憲裕
　　　　　　　　　　　　　　　　　　  法　官  宋  祺
以上正本證明與原本無異。
海洛因部分如不服本判決，應於收受送達後十日內向本院提出上
訴書狀，其未敘述上訴之理由者並得於提起上訴後十日內向本院
補提理由書（均須按他造當事人之人數附繕本）。
安非他命部分不得上訴。
                                      書記官  蔡慧娟
中　　華　　民　　國　　94　　年　　11　　月　　1 　　日
附錄：本案論罪科刑法條全文
毒品危害防制條例第10條
施用第一級毒品者，處 6 月以上 5 年以下有期徒刑。
施用第二級毒品者，處 3 年以下有期徒刑。
